【裁判字號】    95,訴,11
【裁判日期】    950523
【裁判案由】    給付貨款
【裁判全文】
臺灣宜蘭地方法院民事判決                95年度訴字第11號
原      告  駿暘石藝股份有限公司
法定代理人  甲○○
訴訟代理人  黃憲男律師
被      告  龍泰營造有限公司
法定代理人  丙○○○
訴訟代理人  包漢銘律師
上列當事人間請求給付貨款事件，本院於95年5月9日言詞辯論終
結，判決如下：
    主  文
被告應給付原告新台幣貳佰萬陸仟元，及自民國九十五年一月二
十五日起至清償日止，按週年利率百分之五計算之利息。
訴訟費用由被告負擔。
本判決於原告以新台幣陸拾柒萬元為被告供擔保後，得假執行。
但被告如以新台幣貳佰萬陸仟元為原告預供擔保，得免為假執行
。
    事  實  及  理  由
一、原告起訴意旨：
(一)、緣被告承包宜蘭縣大同鄉公所90年度整建原住民部落公共設
    施計劃「南山村部落生活新風貌公共設施工程」（下稱系爭
    工程），因向訴外人富得貿易有限公司（下稱富得公司）採
    購之泰雅欄杆仿石柱（下稱系爭仿石柱）材質與設計圖不符
    ，致成品強度不足易斷裂，經宜蘭縣大同鄉公所第 2次以該
    所93年4月19日大鄉財字第093004167號函請被告改善，被告
    要求富得公司改善未果，被告乃轉向原告購買合成石材人像
    ，俾供改善系爭工程之用。原告乃於93年11月27日至同年12
    月16日間陸續出貨，計交付被告大石柱 686支（已扣除破損
    36支），小石柱 660支（已扣除破損16支）（以下合稱系爭
    大小石柱），單價為大石柱每支新台幣 2,500元，小石柱每
    支1,350元，故合計被告應給付原告之貨物價金為2,606,000
    元。且前開大、小石柱均經大同鄉公所驗收通過。惟被告除
    交付訂金支票600,000元有兌現外，其餘之貨款2,006,000元
    ，迄未付款。原告乃於94年11月16日發函催告被告給付，而
    被告回函雖未否認有向原告購買上開石柱材料，惟稱上開石
    柱是原告承作系爭工程泰雅欄杆仿石柱有瑕疵而更換，從而
    拒絕付款。惟該等有瑕疵之仿石柱為被告原先向訴外人購得
    ，被告所言純屬虛構。
(二)、查本件原告既已依約交付上開石柱予被告，被告自應依兩造
    買賣契約之約定給付價金，今被告拒絕給付，原告乃為本件
    起訴，請求被告如數給付。
(三)、爰為訴之聲明：除供擔保金額外，如主文所示。
二、被告答辯意旨：
(一)、原告主張其曾交付被告前開石柱，固屬真實。惟被告於標得
    系爭工程後，即將有關石材部分轉由原告負責，其中包括花
    崗石材及仿石柱合成人像，且被告自91年 3月起陸續已支付
    原告價金 3,178,970元。惟原告提供之仿石柱因強度不足易
    斷裂，經業主大同鄉公所通知改善，被告乃以93年4月29 日
    （九三）龍泰字第069號函函請原告改善。
(二)、查原告所交給被告之請款發票中，固然有 1張係訴外人富得
    公司所開立，改善通知函雖亦以富得公司為受通知對象，惟
    事實上被告自始即與富得公司並無聯繫，亦不認識該公司任
    何人員，自不可能與該公司有所交易。原告所交付之石柱，
    係因其之前所交付之仿石柱有瑕疵經通知改善而另為給付，
    並非另訂買賣契約，故原告依買賣關係為本件請求，顯無理
    由。
(三)、爰為答辯聲明：(1)請求駁回原告之訴及假執行之聲請；(2)如
    受不利判決，願供擔保請准宣告免為假執行。
三、本院之判斷：
(一)、本件兩造不爭執部分，為被告向宜蘭縣大同鄉公所承作系爭
    工程，原告曾於93年11月27日至同年12月16日間陸續交付被
    告價值合計 2,606,000元之石柱等情。上開事實並有原告提
    出之報價單、出貨明細表及出貨單等為證，是此部分事實，
    自足認定為真實。
(二)、本件兩造之爭執，在於提供予被告設置於系爭工程之有瑕疵
    之系爭仿石柱，是否為被告向原告所購買，而原告提供予被
    告之系爭大小石柱，究係因為補正該等有瑕疵之系爭仿石柱
    而提出，或兩造另行為買賣契約之約定而為給付。查：
１、本件被告抗辯稱於承包系爭工程時，即將關於石材部分交由
    原告負責，然其後因原告提供之系爭仿石柱有強度不足易斷
    裂之瑕疵，致業主大同鄉公所要求改善，被告乃發函請原告
    改善，故原告始提供系爭大小石柱等情，固有被告提出被證
    1之統一發票（為91年 3至7月間開立）及原告所提出之被告
    93年 4月29日（九三）龍泰字第069號函為證。惟查，被證1
    統一發票中，記載出貨品名為「仿石柱」者，所蓋用係訴外
    人富得公司之發票章，其餘則蓋有原告發票章，然出貨品名
    均非仿石柱。而被告93年4月29日（九三）龍泰字第069號函
    ，其正本係寄發予訴外人富得公司，副本則寄發予業主大同
    鄉公所，原告並非為該函收件人之列。是以依上開書證所示
    ，該等有瑕疵之系爭仿石柱，應係富得公司出售予被告，事
    後因發現瑕疵，被告乃通知富得公司補正，並無任何可認系
    爭仿石柱係原告提供之事證。
２、證人丁○○（為被告法定代理人之夫，亦為被告之股東）到
    庭證稱：「系爭工程是由我負責與原告公司接觸，工程所有
    石材都是向原告公司購買，富得公司我並不認識。系爭工程
    我都是與原告法定代理人本人接觸。」、暨證人己○○（自
    86年間至94年10月間受僱於被告擔任會計工作）證稱：「（
    被告訴訟代理人問：系爭工程被告公司有無向富得公司購買
    石材？）沒有。」、「（被告訴訟代理人問：有無見過富得
    公司的人？或該公司曾以電話與你聯絡？）沒有。」等語，
    雖均稱被告公司與富得公司並不認識，未因系爭工程向富得
    公司買受系爭仿石柱等情，然證人丁○○為被告公司股東、
    被告法定代理人之夫，並為系爭工程之實際負責施作者，與
    本件利害關係顯極密切，所為證詞難期無所偏頗；證人己○
    ○則時任被告之會計工作，且到庭作證時亦稱系爭工程之石
    材買賣全係老闆處理，所證石材買賣情節係由老闆告知等語
    ，則顯非可徒憑證人己○○所證，而認定系爭仿石柱係向何
    人購得。況於被告訴訟代理人詢問證人己○○：「既然沒有
    與富得公司聯繫，為何會有富得公司的發票？」乙節，己○
    ○證稱：「我有向老闆反應，問這張發票是否他的，但老闆
    說應該是。」等語，則此亦可證被告對於收受訴外人富得公
    司開立並為請款憑據之發票，於斯時並無爭執。
３、再者，證人戊○○（運送系爭仿石柱至系爭工程工地之人）
    到場結證稱：「（法官問：是否載運過駿暘公司的貨到南山
    ？）不是駿暘叫的貨，是報關行叫的，貨主（指入關時之貨
    主）是百堅公司（指百堅企業有限公司，下稱百堅公司）。
    當時叫我們載運貨品過去的是富得公司，指定要載到南山給
    龍泰公司一位叫阿豪的人。」、「（被告訴訟代理人問：送
    貨到南山之後，貨品是否有摔下來破損情形？是否與原告公
    司有聯絡？）在運送過程中難免有破損。」、「是在我送貨
    到南山後，那位叫阿豪的人說那個地方無法卸貨，要我送到
    五結一處借來的場地，後來才知道那是駿暘公司的地方。」
    ，與證人戊○○同行證人庚○○則為相同之證述。另據證人
    即訴外人百堅公司之負責人辛○○到庭結證稱：「（法官問
    ：就系爭工程所提供之石材，是否是你們公司提供給富得公
    司，再賣給被告？）該批石材是我們公司於九十一年間進口
    的，當時記得是賣給駿暘公司，搬運部分我們公司沒有負責
    。」、「（法官提示富得公司提出之發票問：該發票是否你
    們公司所出具？）是，那這批貨應該是賣給富得公司。因為
    時間太久我記得不是很清楚。」、「（被告訴訟代理人問：
    這批人像由哪家公司或何人與你接洽？）我只記得是與桃園
    地區一家公司接洽。」等語。佐以訴外人富得公司之法定代
    理人乙○○雖經通知未到庭作證，然亦於95年 4月17日提出
    說明書1件，略以富得公司係於91年7月10日出售仿石柱予被
    告，該等仿石柱係向訴外人百堅公司購入等語，並附具該公
    司開立予被告之統一發票、百堅公司開立予富得公司之統一
    發票、付款予百堅公司之轉帳傳票、匯款回條聯、轉帳傳票
    等在卷可稽。是以依上開事證所示，系爭仿石柱確係訴外人
    富得公司向百堅公司購入，並轉售予被告，而非原告售予被
    告，至為明確。是被告上開抗辯，均屬無據，應認原告之主
    張為真實。
四、綜上所述，系爭仿石柱並非被告向原告購買，該等仿石柱縱
    有瑕疵，亦非應由原告補正，原告主張自93年11月27日至同
    年12月16日間所陸續交付被告價值合計 2,606,000元之石柱
    ，係被告向原告購買等情，即屬可採。而原告主張被告已給
    付前開貨款中之 600,000元，為被告所不爭執，則於扣除此
    部分已給付之金額外，被告尚應給付原告 2,006,000元。故
    原告依兩造之買賣契約關係，請求被告給付 2,006,000元，
    及自起訴狀繕本送達被告之翌日即95年 1月25日起至清償日
    止，按法定利率即週年利率5%計算之遲延利息，即有理由，
    應予准許。
五、兩造均陳明願供擔保，聲請為假執行或免為假執行之宣告，
    經核於法均無不合，爰各酌定相當擔保金額准許之。
六、結論：原告之訴為有理由，依民事訴訟法第78條、第 390條
    第2項、第392條第2項判決如主文。
中    華    民    國    95    年    5     月    23    日
                  臺灣宜蘭地方法院民事庭
                      法  官  張軒豪
正本與原本無異。
如不服本判決，應於判決送達後20日內提出上訴狀（須附繕本）
。
中    華    民    國    95    年    5     月    22    日
                      書記官  詹玉惠


司法院資訊處製作；財團法人民間司法改革基金會備份。
